【裁判字號】    99,審易,4045
【裁判日期】    991104
【裁判案由】    竊盜
【裁判全文】
臺灣高雄地方法院刑事判決            99年度審易字第4045號
公  訴  人  臺灣高雄地方法院檢察署檢察官
被      告  甲○○
上列被告因竊盜案件，經檢察官提起公訴（99年度偵字第23033
號），被告於準備程序進行中就被訴事實為有罪之陳述，經本院
告知簡式審判程序之旨，並聽取被告與公訴人之意見後，裁定依
簡式審判程序審理，判決如下：
    主  文
甲○○犯攜帶兇器竊盜罪，處有期徒刑陸月，如易科罰金，以新
臺幣壹仟元折算壹日。扣案鸚哥鉗壹支、老虎鉗壹支、美工刀壹
支、綠色袋子壹個，均沒收。
    事  實
一、甲○○意圖為自己不法之所有，於民國99年7 月9 日上午7
    時20分許，騎乘車牌號碼XY5-863 號重型機車，持其所有客
    觀上足供兇器使用之鸚哥鉗、老虎鉗、美工刀各1 支，至高
    雄縣大樹鄉義大世界歐商二期工地內，竊取余洲企業有限公
    司所有電纜線1 條（長約1.5 公尺，價值約新臺幣【下同】
    1,500 元），得手後放於隨身攜帶之綠色袋子內離去。嗣於
    99 年7月9 日上午7 時40分許，為警據報前往上址工地，會
    同保全人員圍捕甲○○，並當場扣得鸚哥鉗、老虎鉗、美工
    刀各1 支及綠色袋子1 個而查獲。
二、案經高雄縣政府警察局仁武分局報告臺灣高雄地方法院檢察
    署檢察官偵查起訴。
    理  由
一、本件被告甲○○所犯係死刑、無期徒刑、最輕本刑為3 年以
    上有期徒刑以外之罪，其於準備程序進行中，就被訴事實為
    有罪之陳述，經受命法官告知簡式審判程序之旨，並聽取當
    事人之意見後，本院合議庭認無不得或不宜改依簡式審判程
    序進行之情形，爰依刑事訴訟法第273 條之1 第1 項規定，
    裁定本件由受命法官獨任進行簡式審判程序。又本件卷內之
    證據資料，依同法第273 條之2 規定，不受同法第159 條第
    1 項關於傳聞法則規定之限制，依法均有證據能力，合先敘
    明。
二、上揭事實，業據被告於本院審理中坦承不諱，核與證人即被
    害人乙○○於警詢中證述之情節相符，並有高雄縣政府警察
    局仁武分局扣押筆錄、扣押物品目錄表（偵卷第11至14頁）
    、扣案之老虎鉗、鸚哥剪、美工刀各1 支及綠色袋子1 只、
    贓物認領保管單（偵卷第17頁）、照片2 張（偵卷第20頁）
    、扣案物品照片5 張（偵卷第28至29頁）等證據在卷可稽，
    足認被告前開任意性之自白與事實相符，得作為被告有罪之
    證據。又按刑法第321 條第1 項第3 款攜帶兇器加重竊盜罪
    ，係以行為人攜帶兇器為其加重條件，此所謂兇器，其種類
    並無限制，凡客觀上足對人之生命、身體、安全構成威脅，
    具有危險性之兇器均屬之；且祇須行竊時攜帶此種具有危險
    性之兇器為已足，並不以攜帶之初即有行兇之意圖為必要。
    查本案業據被告於審理中自承用鸚哥鉗、老虎鉗、美工刀各
    1 支以行竊之，該鸚哥鉗、老虎鉗、美工刀各1 支材質均為
    鐵製、質地堅硬，且前端尖銳，有扣案鸚哥鉗、老虎鉗、美
    工刀各1 支及卷附照片1 張可證，若用以攻擊人體，勢將造
    成人身之傷害，綜此足認被告所持該鸚哥鉗、老虎鉗、美工
    刀等客觀上可對人之生命、身體、安全構成威脅，具有危險
    性，要屬刑法第321 條第1 項第3 款所定兇器無訛，是被告
    攜帶客觀上可為兇器之鸚哥鉗、老虎鉗、美工刀各1 支，進
    而竊取上開物品，業已該當刑法攜帶兇器加重竊盜罪之構成
    要件甚明。從而，本件事證明確，被告犯行堪以認定，應依
    法論科。
三、核被告所為，係犯刑法第321 條第1 項第3 款之攜帶兇器竊
    盜罪。爰審酌被告正值青壯之年，身心無礙，不思以己力正
    當賺取財物，反圖不勞而獲，任意攜帶具危險性之工具竊取
    他人財物，不僅侵害他人財產權，更嚴重影響社會治安，所
    為實有不該；參以被告犯後尚知坦承犯行，且其素行良好，
    查無前科，有臺灣高等法院被告前案紀錄表1 份附卷可按，
    其因當時失業，一時失慮，致犯本案，本院考量其未持兇器
    攻擊他人，所竊財物之價值亦不高，惡性尚非重大，且犯後
    已有悔意，基於刑罰之目的及功能，為使被告能深切自省，
    重新復歸社會，及其智識程度為高職肄業，現幫忙父親作木
    工，已有固定工作等一切情狀，量處如主文所示之刑，並諭
    知易科罰金之折算標準，以期自新。至扣案鸚哥鉗、老虎鉗
    、美工刀各1 支，及綠色袋子1 個，均為被告所有，供犯本
    件加重竊盜罪所用之物，業據被告供承在卷，均應依刑法第
    38條第1 項第2 款規定宣告沒收之。
據上論斷，應依刑事訴訟法第273 條之1 第1 項、第284 條之1
、第299 條第1 項前段，刑法第321 條第1 項第3 款、第41條第
1 項前段、第38條第1 項第2 款，判決如主文。
本案經檢察官王清海到庭執行職務。
中    華    民    國    99    年    11    月     4    日
                  刑事第十庭    法  官  林裕凱
以上正本證明與原本無異。
如不服本判決應於收受判決後10日內向本院提出上訴書狀，並應
敘述具體理由。其未敘述上訴理由者，應於上訴期間屆滿後20日
內向本院補提理由書(均須按他造當事人之人數附繕本)「切勿逕
送上級法院」。
中    華    民    國    99    年    11    月     4    日
                                書記官  黃振祐
附錄所犯法條
中華民國刑法第321條
（加重竊盜罪）
犯竊盜罪而有左列情形之一者，處 6 月以上、 5 年以下有期徒
刑：
一、於夜間侵入住宅或有人居住之建築物、船艦或隱匿其內而犯
    之者。
二、毀越門扇、牆垣或其他安全設備而犯之者。
三、攜帶兇器而犯之者。
四、結夥三人以上而犯之者。
五、乘火災、水災或其他災害之際而犯之者。
六、在車站或埠頭而犯之者。
前項之未遂犯罰之。

司法院資訊處製作；財團法人民間司法改革基金會備份。
